臺灣高雄地方法院刑事判決　　　　　　 110年度簡上字第98號
上　訴　人　臺灣高雄地方檢察署檢察官
被　　　告　楊偉平
上列上訴人因被告妨害秘密案件，不服本院高雄簡易庭民國 110
年1 月11日110 年度簡字第116 號第一審刑事簡易判決（起訴案
號：109 年度偵字第24108 號），提起上訴，本院管轄之第二審
合議庭判決如下：
    主  文
上訴駁回。
楊偉平緩刑貳年。
    理  由
一、本件經本院審理結果，認原判決之認事用法，均無違誤，量
    刑亦屬妥適，應予維持，爰依刑事訴訟法第373 條之規定，
    除證據部分補充：「被告於本院準備程序及審理中所為之自
    白（本院簡上字卷第47、101 頁）」外，其餘均引用第一審
    刑事簡易判決處刑書所載之事實、證據及理由（詳如附件）
    。
二、檢察官依告訴人陳○○（真實姓名與年籍資料均詳卷）之請
    求提起本件上訴意旨略以：被告楊偉平以手機在公共場所攝
    錄告訴人之隱私部位，雖經由告訴人當場制止被告繼續攝錄
    ，然在此一場合告訴人受害，已然造成告訴人精神上之畏懼
    及痛苦，告訴人目前持續至身心科治療中，顯見身心受創非
    淺，原審僅判處被告拘役20日，量刑顯屬過輕等語。
三、按，量刑輕重，係屬事實審法院得依職權自由裁量之事項，
    苟已斟酌刑法第57條各款所列情狀而未逾越法定刑度，不得
    遽指為違法（最高法院72年台上字第6696號、75年台上字第
    7033號判決意旨參照）。又在同一犯罪事實與情節，如別無
    其他加重或減輕之原因，下級審量定之刑，亦無過重或失輕
    之不當情形，則上級審法院對下級審法院之職權行使，原則
    上應予尊重（最高法院85年度台上字第2446號判決意旨可資
    參酌）。經查，原判決認被告犯刑法第315 條之1 第2 款之
    竊錄身體隱私部位罪，事證明確，並以行為人之責任為基礎
    ，審酌被告無視法律對他人隱私權之保護，無故以照相設備
    竊錄告訴人陳○○之身體隱私部位，嚴重侵害告訴人之個人
    隱私，造成告訴人之精神畏懼及痛苦，行為實值非難；惟念
    被告犯後坦承犯行，及其於警詢時自述之智識程度、家庭經
    濟狀況（因涉及被告個人隱私，不予揭露，詳參被告警詢筆
    錄受詢問人欄之記載）、素行等一切情狀，援引刑事訴訟法
    第449 條第1 項前段、第3 項、第450 條第1 項、第454 條
    第2 項，刑法第315 條之1 第2 款、第41條第1 項前段、第
    315 條之3 ，刑法施行法第1 條之1 第1 項等規定，逕以簡
    易判決處拘役20日，並諭知以新臺幣1 千元折算1 日之易科
    罰金折算標準，扣案之InFocus 廠牌手機1 支（含SIM 卡 1
    枚）沒收，其認事用法並無不當，量刑堪稱妥適。檢察官提
    起本件上訴，指摘原審量刑過輕，本院經核原判決認事用法
    ，尚無違誤，且就檢察官上訴意旨所指摘：被告犯罪手段造
    成告訴人身心受創非淺等情節，均有一一衡量，並無漏未審
    酌之違誤，量刑亦屬妥適，應予維持。從而，本件檢察官上
    訴為無理由，應予駁回。
四、另查，被告前未曾因故意犯罪受有期徒刑以上刑之宣告，有
    臺灣高等法院被告前案紀錄表可憑，素行良好，茲念其僅因
    一時失慮，致罹刑章，犯後已坦承犯行，且於本院審理時與
    告訴人達成調解，並已依約給付賠償金予告訴人，有本院調
    解筆錄及郵政跨行匯款申請書各1 份在卷可稽（見本院簡上
    字卷第79、80、93頁），告訴人所受損害已獲適當之填補，
    亦可見被告犯後積極彌補告訴人損害之態度尚佳，且告訴人
    亦於本院審理時當庭表示：願意原諒被告等語（見本院簡上
    字卷第113 頁），是被告經此偵、審程序及罪刑宣告之教訓
    後，當知戒慎警惕而無再犯之虞，本院認為被告所受本案刑
    之宣告以暫不執行為適當，爰依刑法第74條第1項第1款規定
    ，諭知緩刑2年，以勵自新。
據上論斷，依刑事訴訟法第455 條之1 第1 項、第3 項、第 368
條、第373 條，刑法第74條第1 項第1 款，判決如主文。
本案經檢察官施昱廷聲請簡易判決處刑，並經檢察官高嘉惠到庭
執行職務。
中    華    民    國   110    年    10    月    26    日
                      刑事第二庭審判長法  官  吳佳頴
                                      法  官  林于心
                                      法  官  陳盈吉
以上正本證明與原本無異。
不得上訴。
中    華    民    國  110     年    10    月    26    日
                                      書記官  鄭人芳
附件：
臺灣高雄地方法院刑事簡易判決          110年度簡字第116號
聲  請  人  臺灣高雄地方檢察署檢察官       
被      告  楊偉平  男  民國00年0月00日生
                    身分證統一編號：Z000000000號  
                    住高雄市○○區○○路00巷00○0號
上列被告因妨害秘密案件，經檢察官聲請以簡易判決處刑（ 109
年度偵字第24108號），本院判決如下： 
    主      文
楊偉平犯竊錄身體隱私部位罪，處拘役貳拾日，如易科罰金，均
以新臺幣壹仟元折算壹日。扣案之InFocus 廠牌手機壹支（含SI
M卡壹枚）沒收。
    事實及理由
一、本案之犯罪事實與證據，除證據部分刪除「被告楊偉平於警
    詢中之自白」、另「截圖2 張」更正為「4 張」外，其餘均
    引用檢察官聲請簡易判決處刑書之記載（如附件）。
二、核被告楊偉平所為，係犯刑法第315 條之1 第2 款之竊錄身
    體隱私部位罪。
三、爰以行為人之責任為基礎，審酌被告無視法律對他人隱私權
    之保護，無故以照相設備竊錄告訴人陳○○之身體隱私部位
    ，嚴重侵害告訴人之個人隱私，造成告訴人之精神畏懼及痛
    苦，行為實值非難；惟念被告犯後坦承犯行，及其於警詢時
    自述之智識程度、家庭經濟狀況（因涉及被告個人隱私，不
    予揭露，詳參被告警詢筆錄受詢問人欄之記載）、素行等一
    切情狀，量處如主文所示之刑，並諭知易科罰金之折算標準
    。
四、扣案之InFocus 廠牌手機1 支（含SIM 卡1 枚），為被告用
    以錄像、留存影像之物，應依刑法第315 條之3 規定，宣告
    沒收之。又扣案手機1 支既經宣告沒收，其中被告所竊錄告
    訴人非公開活動之電磁紀錄檔案，亦為上開沒收效力所及，
    自無再為沒收之實益與必要，併此敘明。
五、依刑事訴訟法第449 條第1 項前段、第3 項、第450 條第 1
    項、第454 條第2 項，刑法第315 條之1 第2 款、第41條第
    1 項前段、第315 條之3 ，刑法施行法第1 條之1 第1 項，
    逕以簡易判決處刑如主文。
六、如不服本判決，得於判決送達之日起20日內，向本院提出上
    訴狀（須附繕本），上訴於本院管轄之第二審合議庭。
本案經檢察官施昱廷聲請以簡易判決處刑。
中    華    民    國   110    年    1     月    11    日
                  高雄簡易庭    法  官  胡家瑋
以上正本證明與原本無異。
如不服本判決，應於判決送達之日起20日內向本院提出上訴書狀
。                      
中    華    民    國   110    年    1     月    11    日
                                書記官  蕭主恩  
附錄本判決論罪之法條：
中華民國刑法第315 條之1 第2 款
有下列行為之一者，處三年以下有期徒刑、拘役或三十萬元以下
罰金：
二、無故以錄音、照相、錄影或電磁紀錄竊錄他人非公開之活動
    、言論、談話或身體隱私部位者。
 
附件：
臺灣高雄地方檢察署檢察官聲請簡易判決處刑書
                                  109年度偵字第24108號
    被      告  楊偉平  男  54歲（民國00年0月00日生）
                        住高雄市○○區○○路00巷00○0號
                        國民身分證統一編號：Z000000000號
上列被告因妨害秘密案件，業經偵查終結，認為宜以簡易判決處
刑，茲將犯罪事實及證據並所犯法條分敘如下：
        犯罪事實
一、楊偉平為滿足自己之私窺慾望，基於妨害他人秘密之犯意，
    於民國109 年11月22日下午4 時50分左右，在址設高雄市鳳
    山區國泰路2 段、五權南路口之黃昏市場，見陳○○（真實
    姓名與年籍資料均詳卷）穿著裙子，竟將自己之智慧型手機
    攝影鏡頭朝陳○○之裙底往上錄影，攝錄到陳○○之內褲，
    以此方式錄影非公開活動及身體隱私部位之影像。適為陳○
    ○當場發現，要求楊偉平主動提供手機觀看拍攝錄影畫面，
    且經民眾報警處理，警方立即到場後，因而查獲，並扣得楊
    偉平所持用拍攝之智慧型手機1 支。
二、案經陳○○提出告訴後，由高雄市政府警察局鳳山分局報告
    偵辦。      
        證據並所犯法條
一、上揭犯罪事實，已經由被告楊偉平於警詢時及偵查中坦白承
    認，此與告訴人陳○○於警詢時及偵查中具結後之指證情節
    相符，且有扣押筆錄、扣押物品目錄表各1 份、扣案之智慧
    型手機照片1 張、被告所錄影之截圖2 張附卷可以證明，以
    及智慧型手機1 支扣案可佐，是本案事證明確，被告犯行堪
    以認定。
二、被告所為，是犯刑法第315 條之1 第2 款之妨害祕密罪嫌。
    扣案之智慧型手機1 支，為犯罪所用之物，請依法宣告沒收
    。
三、依刑事訴訟法第451 條第1 項聲請逕以簡易判決處刑。
    此  致
臺灣高雄地方法院
中    華    民    國   109    年    12    月    15    日
                              檢    察    官 施昱廷